【裁判字號】    95,簡上,92
【裁判日期】    951130
【裁判案由】    違反電子遊戲場業管理條例
【裁判全文】
臺灣士林地方法院刑事判決              95年度簡上字第92號
上 訴 人即  甲○○
被      告
                    樓
上列上訴人即被告因違反電子遊戲場業管理條例案件，不服本
院中華民國95年3 月29日95 年度士簡字第366 號第一審刑事簡
易判決（聲請簡易判決處刑案號：94年度核退偵字第194 號），
提起上訴，本院管轄之第二審合議庭判決如下：
    主  文
上訴駁回。
甲○○緩刑貳年。
    事實及理由
一、本案經本院審理結果，認第一審判決以上訴人即被告甲○○
    ，所為係犯違反電子遊戲場業管理條例第22條之罪，判處拘
    役70日，並諭知易科罰金之折算標準為銀元300 元折算1 日
    ，認事用法及量刑均無不當，應予維持，並引用第一審刑事
    簡易判決書記載之事實、證據及理由（如附件）。
二、上訴人上訴意旨略稱：原審量刑過重云云，惟刑之量定係實
    體上賦予法院自由裁量之事項，倘未逾越法律規定之範圍，
    且無濫用權限之情事，即不得任意指摘為違法或不當。經查
    被告所犯違反電子遊戲場業管理條例第22條之罪，法定刑為
    1 年以下有期徒刑、拘役或科或併科新台幣50萬元以上250
    萬元以下罰金。原審就被告之犯行，量處上述之刑，未逾越
    法律規定之範圍，且與刑法總則所定量刑標準無違背，無濫
    用權限之情事，是原審量處拘役70日，並未過重。依此，原
    審量刑應屬允洽，並無違法不當。上訴人指摘量刑過重，為
    無理由，自應將其上訴駁回。
三、又查被告甲○○前未曾因故意犯罪受有期徒刑以上刑之宣告
    ，有臺灣高等法院被告前案紀錄表1 份在卷可參，本院斟酌
    其因一時失慮，致罹本罪，被告經此教訓，應知所警惕，而
    無再犯之虞，且被告於本院審理期間，並向財團法人喜憨兒
    社會福利基金會捐贈新台幣3 萬元，有郵政劃撥儲金存款收
    據2 紙附於本院卷可稽，更足證被告能熱衷公益確有悔意，
    已收懲儆之效，因認對其宣告之刑以暫不執行為適當，爰依
    修正後刑法第74條第1 項第1 款之規定併予宣告緩刑2 年，
    以啟自新。（按犯罪在新法施行前，新法施行後，緩刑之宣
    告，應適用新法第74條之規定，最高法院95年度第8 次刑事
    庭會議參照）
四、被告行為後，刑法於94年2 月2 日修正公布，於95年7 月1
    日起施行。被告行為時刑法第41條第1 項前段規定：「犯最
    重本刑為五年以下有期徒刑以下之刑之罪，而受六個月以下
    有期徒刑或拘役之宣告，因身體、教育、職業、家庭之關係
    或其他正當事由，執行顯有困難者，得以一元以上三元以下
    折算一日，易科罰金。」，又被告行為時之易科罰金折算標
    準，修正前罰金罰鍰提高標準條例第2 條前段（現已刪除）
    規定，就其原定數額提高為一百倍折算一日，則被告行為時
    之易科罰金折算標準，應以銀元三百元折算一日，經折算為
    新臺幣後，應以新臺幣九百元折算一日。惟修正後之刑法第
    41條第1 項前段則規定：「犯最重本刑為五年以下有期徒刑
    以下之刑之罪，而受六個月以下有期徒刑或拘役之宣告者，
    得以新臺幣一千元、二千元或三千元折算一日，易科罰金。
    」，比較修正前後之易科罰金折算標準，以修正前之規定，
    較有利於被告，則應依刑法第2 條第1 項前段，適用修正前
    刑法第41條第1 項前段，定其折算標準。原判決雖未及比較
    上開法律修正情形，惟因修正後之規定係以適用行為時之法
    為原則，而本件經比較結果仍應適用行為時法，原判決適用
    行為時法即無不當，自不構成撤銷事由。
據上論斷，應依刑事訴訟法第455 條之1 第1 項、第3 項、第
368 條、第373 條，刑法第74條第1 項第1 款，判決如主文。
本案經檢察官王以文到庭執行職務。
中    華    民    國    95    年    11    月    30    日
                  刑事第三庭審判長法  官  蔡明宏
                                  法  官  周明鴻
                                  法  官  賴邦元
以上正本證明與原本無異。
本判決不得上訴。
                                  書記官  游意婷
中    華    民    國    95    年    11    月    30    日


司法院資訊處製作；財團法人民間司法改革基金會備份。
